zh-CN: 袜子防滑类型: 足弓防滑; 全掌防滑; 半掌防滑; 无; 硅胶后跟防滑; 硅胶鞋底防滑条; 旋转点; 脚趾防滑点; 其他
hr-HR: Vrsta hvatišta čarape: Prianjanje na svodu; Prianjanje preko cijelog potplata; Prianjanje na pola potplata; Bez; Silikonsko prianjanje na peti; Silikonske trake na potplatu; Točka za okretanje; Točke za prianjanje na prstima; Ostalo
en: Sock grip type: Arch grip; Full sole grip; Half sole grip; None; Silicone heel grip; Silicone sole strips; Spin spot; Toe grip spots; Other
zh-TW: 襪子抓地類型: 足弓止滑; 全腳底止滑; 半腳底止滑; 無; 矽膠腳跟止滑; 矽膠鞋底條; 旋轉點; 腳趾止滑點; 其他
ja: 靴下グリップタイプ: アーチグリップ; フルソールグリップ; ハーフソールグリップ; なし; シリコンヒールグリップ; シリコンソールストリップ; スピンスポット; トゥグリップスポット; その他
sk-SK: Typ protišmykovej úpravy ponožky: Priľnavosť na klenbe; Priľnavosť na celej podrážke; Priľnavosť na polovici podrážky; Žiadny; Silikónový pásik na päte; Silikónové pásiky na podrážke; Bod na točenie; Priľnavé body na špičke; Iný
fr: Type d’adhérence de la chaussette: Adhérence à la voûte plantaire; Adhérence sur toute la semelle; Adhérence sur demi-semelle; Aucune; Adhérence en silicone au talon; Bandes de semelle en silicone; Point de pivot; Points d’adhérence aux orteils; Autre
pt-BR: Meia tipo de aderência: Aderência no arco do pé; Aderência em toda a sola; Aderência em meia sola; Nenhum; Aderência de silicone no calcanhar; Tiras de silicone na sola; Ponto de giro; Pontos de aderência nos dedos; Outro
el: Τύπος κρατήματος κάλτσας: Κράτημα καμάρας; Κράτημα σε όλο το πέλμα; Κράτημα στο μισό πέλμα; Κανένα; Κράτημα σιλικόνης στη φτέρνα; Λωρίδες σιλικόνης στο πέλμα; Σημείο περιστροφής; Σημεία κρατήματος στα δάχτυλα; Άλλο
fi: Sukan pito: Jalkaholvin pito; Koko pohjan pito; Puolipohjan pito; Ei mitään; Silikoninen kantapääpito; Silikoninauhat pohjassa; Pyörähdyspiste; Varpaiden pitopisteet; Muu
hu: Zokni tapadásának típusa: Boltozati tapadófelület; Teljes talpú csúszásgátló; Féltalpas csúszásgátló; Nincs; Szilikon sarokcsúszásgátló; Szilikon talpcsíkok; Forgáspont; Lábujji csúszásgátló pontok; Egyéb
pl: Typ powierzchni antypoślizgowej skarpety: Wsparcie łuku stopy; Antypoślizgowa na całej podeszwie; Antypoślizgowa na połowie podeszwy; Brak; Silikonowy zapiętek; Silikonowe paski na podeszwie; Strefa obrotu (spin spot); Punkty antypoślizgowe na palcach; Inny
it: Tipo di trazione della calza: Grip sull’arco plantare; Grip su tutta la pianta; Grip su mezza pianta; Nessuno; Grip in silicone sul tallone; Strisce in silicone sulla pianta; Punto di rotazione; Punti di grip sulle dita; Altro
bg-BG: Тип на противоплъзгащото покритие на чорапа: Сцепление на свода; Сцепление на цялата подметка; Сцепление на половината подметка; Няма; Силиконово сцепление на петата; Силиконови ленти на подметката; Точка за завъртане; Точки за сцепление на пръстите; Друго
ro-RO: Tip de aderență a șosetei: Aderență pentru arcadă; Aderență pe toată talpa; Aderență pe jumătate de talpă; Fără; Aderență din silicon pentru călcâi; Benzi de silicon pentru talpă; Punct de rotație; Puncte de aderență pentru degete; Altele
sl-SI: Vrsta oprijema nogavice: Oprijem na stopalnem loku; Oprijem po celotnem podplatu; Oprijem po polovici podplata; Brez; Silikonski oprijem na peti; Silikonski trakovi na podplatu; Vrtilna točka; Točke za oprijem na prstih; Drugo
nb: Sokkegrepstype: Fotbuegrep; Grep for hel såle; Grep for halv såle; Ingen; Hælgrep i silikon; Sålestriper i silikon; Spinnpunkt; Tågreppunkter; Annet
de: Art der Sockenhaftung: Fußgewölbe-Grip; Grip auf der gesamten Sohle; Halbsohlen-Grip; Kein; Silikon-Fersengrip; Silikon-Sohlenstreifen; Drehpunkt; Zehengrip-Punkte; Andere
lt-LT: Kojinių sukibimo tipas: Pėdos skliauto sukibimas; Viso pado sukibimas; Pusės pado sukibimas; Nėra; Silikoninis kulno sukibimas; Silikoninės pado juostelės; Sukimosi taškas; Pirštų sukibimo taškai; Kita
th: ประเภทการยึดเกาะถุงเท้า: กริปอุ้งเท้า; กริปเต็มฝ่าเท้า; กริปครึ่งฝ่าเท้า; ไม่มี; กริปซิลิโคนส้นเท้า; แถบซิลิโคนฝ่าเท้า; จุดหมุน; จุดกริปนิ้วเท้า; อื่นๆ
ru: Тип сцепления носка: Поддержка свода стопы; По всей подошве; На половину подошвы; Нет; Силиконовые вставки на пятке; Силиконовые полоски на подошве; Зона для вращения; Противоскользящие элементы на мыске; Другое
cs: Typ protiskluzu ponožky: Protiskluzová úprava na klenbě; Protiskluzová úprava po celém chodidle; Protiskluzová úprava na polovině chodidla; Žádná; Silikonová protiskluzová úprava na patě; Silikonové proužky na chodidle; Bod pro otočky; Protiskluzové body na špičce; Jiné
vi: Loại tất có độ bám: Bám vòm chân; Bám toàn bộ đế; Bám nửa đế; Không có; Đệm bám gót silicone; Dải bám đế silicone; Điểm xoay; Điểm bám ngón chân; Khác
tr: Çorap kaymazlık/kavrama tipi: Ayak kemeri desteği; Tam taban tutuşu; Yarım taban tutuşu; Yok; Silikon topuk tutucu; Silikon taban şeritleri; Dönüş noktası; Parmak ucu tutuş noktaları; Diğer
da: Grebtype for sok: Svanggreb; Fuldt sålgreb; Halvt sålgreb; Ingen; Silikonegreb til hælen; Silikonestrimler til sålen; Drejepunkt; Tågrebspunkter; Andet
sv: Strumpgreppstyp: Hålfotsgrepp; Grepp över hela sulan; Grepp över halva sulan; Ingen; Silikongrepp i hälen; Silikonränder på sulan; Spin spot; Tågrepp; Övrigt
nl: Sok griptype: Grip bij voetholte; Grip op volledige zool; Grip op halve zool; Geen; Siliconen hielgrip; Siliconen zoolstrips; Spin spot; Teengrippunten; Anders
pt-PT: Tipo de aderência da meia: Aderência no arco; Aderência total na sola; Meia aderência na sola; Nenhuma; Aderência de silicone no calcanhar; Tiras de silicone na sola; Ponto de rotação; Pontos de aderência nos dedos; Outra
ko: 양말 그립 유형: 아치 그립; 풀 솔 그립; 하프 솔 그립; 없음; 실리콘 힐 그립; 실리콘 솔 스트립; 스핀 스팟; 토 그립 스팟; 기타
es: Tipo de agarre del calcetín: Agarre de arco; Agarre de suela completa; Agarre de media suela; Ninguno; Agarre de talón de silicona; Tiras de suela de silicona; Punto de giro; Puntos de agarre para dedos; Otro